臺灣板橋地方法院刑事判決　　　　　　　 96年度訴字第993號
公　訴　人　臺灣板橋地方法院檢察署檢察官
被　　　告　甲○○
上列被告因違反毒品危害防制條例案件，經檢察官提起公訴（96
年度毒偵字第1769號），被告於準備程序進行中先就被訴事實為
有罪之陳述，經告知簡式審判程序之旨，並聽取當事人之意見後
，本院合議庭裁定由受命法官獨任進行簡式審判程序，茲判決如
下：
    主  文
甲○○施用第一級毒品，處有期徒刑壹年。
    事  實
一、甲○○曾犯違反麻醉藥品管理條例、違反毒品危害防制條例
    、竊盜、強盜等案件（於本件均不構成累犯），其中於民國
    （下同）91年間，因施用毒品案件，經依本院91年度毒聲字
    第88號刑事裁定送勒戒處所觀察、勒戒後，認無繼續施用毒
    品傾向，於91年1 月28日釋放出所，並由臺灣板橋地方法院
    檢察署檢察官以91年度毒偵字第66號為不起訴處分確定，詎
    於上開觀察勒戒執行完畢釋後5 年內，另基於施用第一級毒
    品海洛因及第二級毒品安非他命之犯意，於95年11月14日上
    午10時許（起訴書誤載為「95年11月14日為警採集尿液回溯
    26及96小時內某時」云云），在臺北縣板橋市○○路之某友
    人住處內（起訴書誤載為「臺北縣板橋市○○街55號之住所
    等處」云云），以將第一級毒品海洛因及第二級毒品安非他
    命同時置入友人所有之玻璃球內，再燃燒吸取所產生煙霧之
    方式，施用第一級毒品海洛因及第二級毒品安非他命1 次，
    嗣於95年11月14日18時30分許，因另案通緝中，為警在臺北
    縣板橋市市○路○○○街口逮捕，經警徵得其同意採集尿液
    檢體送鑑驗後，始悉上情。
二、案經臺北市政府警察局信義分局報請臺灣臺北地方法院檢察
    署檢察官呈請臺灣高等法院檢察署檢察長令轉臺灣板橋地方
    法院檢察署檢察官偵查起訴，再經本院合議庭裁定進行簡式
    審判程序審理。
    理  由
一、按本件被告甲○○所犯為死刑、無期徒刑、最輕本刑為3 年
    以上有期徒刑以外之罪，其於準備程序進行中先就被訴事實
    為有罪之陳述，經告知簡式審判程序之旨，並聽取公訴人、
    被告之意見後，本院合議庭認宜由受命法官獨任進行簡式審
    判程序，爰依刑事訴訟法第273 條之1 第1 項規定，裁定進
    行簡式審判程序，合先敘明。
二、上揭犯罪事實，業據被告甲○○於本院準備程序中及審理時
    坦承不諱，且其遭警方逮捕後，經警徵得其同意所採集之尿
    液檢體，送請臺灣尖端先進醫藥股份有限公司以遞以EIA 酵
    素免疫分析法初步檢驗、GC/MS 氣相層析質譜儀確認檢驗結
    果，確呈現鴉片類及安非他命類陽性反應，有臺灣尖端先進
    醫藥股份有限公司95年11月29日濫用藥物檢驗報告及臺北市
    政府警察局偵辦毒品案件尿液檢體委驗單影本各1 紙附卷可
    稽，堪信被告上開自白確與事實相符。次查被告於91年間，
    因施用毒品案件，經依本院91年度毒聲字第88號刑事裁定送
    勒戒處所觀察、勒戒後，認無繼續施用毒品傾向，於91年1
    月28日釋放出所，並由臺灣板橋地方法院檢察署檢察官以91
    年度毒偵字第66號為不起訴處分確定等節，有臺灣高等法院
    被告前案紀錄表1 份在卷足憑，亦堪認其確係於前案觀察、
    勒戒執行完畢釋放後5 年內，再犯本案施用毒品犯行，核與
    毒品危害防制條例第23條第2 項規定相符，應依法論科。
三、核被告甲○○所為，係犯毒品危害防制條例第10條第1 項之
    施用第一級毒品罪及同條例第10條第2 項之施用第二級毒品
    罪；其施用前、後持有海洛因、安非他命之低度行為，均應
    為施用之高度行為所吸收，不另論罪；又其係以一行為觸犯
    上開2 罪名，為想像上競合犯，應依刑法第55條規定從一重
    之施用第一級毒品罪處斷。爰審酌被告前經觀察、勒戒執行
    完畢後，猶萌施用毒品犯意，顯見其戒除毒癮之意志薄弱，
    且未衷心悛悔，漠視法令之禁制，恣意濫用毒品，其行可訾
    ，惟尚知坦承犯行，兼衡其施用毒品之種類、期間、次數、
    動機、目的、手段等一切情狀，量處如主文所示之刑，以資
    懲儆。
四、本件被告於本案發生後，雖另涉嫌施用第二級毒品案件，再
    度遭警方查獲，並經臺灣板橋地方法院檢察署檢察官以96年
    度毒偵字第2334號提起公訴，現由本院另案審理中（96年度
    易字第1228號），然質諸被告堅陳其於本案之後即未曾再施
    用第二級毒品等語（參見本院96年5 月21日審判筆錄第2 頁
    ），且衡酌該案與本案相隔已逾4 個月之久（被告供承該案
    係於96年3 月16、17日遭查獲者─核與卷附臺灣高等法院被
    告前案紀錄表所顯示情形大致相符），本院因認該案與本案
    之間，並無何等接續犯、集合犯或其他實質上一罪、裁判上
    一罪之關係，尚難認該案為本案之起訴效力所及，亦無從併
    予審判，附此敘明。
據上論斷，應依刑事訴訟法第273 條之1 第1 項、第299 條第1
項前段，毒品危害防制條例第10條第1 項、第2 項，刑法第11條
前段、第55條，判決如主文。
本案經檢察官黃仙宜到庭執行職務。
中　　華　　民　　國　　96　　年　　5 　　月　　31　　日
                  刑事第八庭  法　官  王屏夏
上列正本證明與原本無異。
如不服本判決，應於判決送達後10日內向本院提出上訴狀（應附
繕本），上訴於臺灣高等法院。
                              書記官  陳金鳳
中　　華　　民　　國　　96　　年　　5 　　月　　31　　日
附錄本案論罪科刑法條全文：
毒品危害防制條例第10條
施用第一級毒品者，處 6 月以上 5 年以下有期徒刑。
施用第二級毒品者，處 3 年以下有期徒刑。
